臺灣彰化地方法院刑事判決　　　　　　　　　　　　九十三年度訴字第一一四號
　　公　訴　人　臺灣彰化地方法院檢察署檢察官
　　被　　　告　甲○○
右列被告因違反著作權法案件，經檢察官聲請簡易判決處刑（聲請案號：九十三年度
偵字第三八○七號），經本院員林簡易庭認不宜以簡易判決處刑，簽由本院刑事庭改
依簡式審判程序判決如左：
    主  文
甲○○連續意圖營利而以重製於光碟之方法侵害他人之著作財產權，處有期徒刑肆月
，如易科罰金，以參佰元折算壹日。緩刑年。
扣案之如附表一至三所示之物均沒收。
    事  實
一、甲○○係設於彰化縣員林鎮○○路七三之六號「尚楹影音光碟店」之負責人，明
    如附表一所示影片等係美國環球影業股份有限公司、美國二十世紀福斯影片公司
    等公司製作，再由得利影視股份有限公司（下稱得利公司）取得國內家用ＶＣＤ
    、ＤＶＤ之銷售、出租、重製等著作財產權，非經著作財產權人同意或授權，不
    得擅自重製，竟基於以重製於光碟之方法侵害他人之著作財產權以銷售營利之概
    括犯意，先於民國九十三年四月底某日，在彰化縣員林鎮夜市向不詳人士購得如
    附表一至二所示內容之盜版光碟母片後，旋在其所經營之光碟店內，連續以燒錄
    機非法重製上開影片，再以一片新臺幣（下同）六十元或八十元不等之價格，連
    續出售予不特定之顧客。嗣於九十三年五月十二日十五時四十分許，為警在上址
    搜索查獲，並在其光碟店與甲○○所有之車牌號碼ＱＥ─四○○號自用小客車內
    扣得一對一燒錄機三部、如附表一至二之光碟片、空白光碟片一百二十片。
二、案經得利影視股份有限公司訴由內政部警政署保安警察第二總隊第三大隊保護智
    慧財產大隊報報請臺灣彰化地方法院檢察署檢察官偵查起訴。
    理  由
一、訊據被告甲○○對右揭事實坦承不諱，核與告訴代理人乙○○、丁○○之證述及
    證人即本件承辦警員沈昌逸於偵訊時證述情節相符，復有本案相關著作權證明文
    件、現場照片在卷及一對一燒錄機三部、如附表一至二之光碟片、空白光碟片一
    百二十片扣案可稽，故核被告自白與事實相。本案事證明確，被告犯行洵堪認定
    。
二、核被告甲○○所為，係犯著作權法第九十一條第三項意圖營利而以重製於光碟
    之方法侵害他人之著作財產權罪，及同法第九十一條之一第三項意圖營利而以
    移轉所有權方法散布著作重製光碟而侵害他人之著作財產權罪。被告先後多次犯
    前開罪之行為，時間緊接，且觸犯構成要件相同之罪，顯係基於概括犯意為之
    ，為連續犯，應依刑法第五十六條規定論以一罪，並加重其刑。被告所犯上開二
    罪，有方法目的之牽連關係，應從一較重之罪連續犯處斷。爰審酌被告之素行
    狀況、犯罪動機、手段、目段，對告訴人所生損害，並破壞我國保護智慧財產權
    之國際形象，暨其犯後與告訴人達成和解，此經告訴代理人丁○○當庭證述屬實
    等一切情狀，量處如主文所示之刑，並諭知易科罰金之折算標準。末查被告前未
    曾受有期徒刑以上刑之宣告，有臺灣高等法院被告全國前案刑案紀錄表一件在卷
    可稽，其因短於思慮，致觸犯本案犯行，其經本次罪刑之宣告後，當知所警惕，
    而無再犯之虞，本院綜核上情，認前開對其所宣告之刑，以暫不執行為適當，爰
    併宣告緩刑三年，以啟自新。扣案之如附表一至三所示之物，均係被告供犯著作
    權法第九十一條第三項及第九十一條之一第三項之罪所用及所得之物，此經被告
    供明在卷，是應依著作權法第九十八條但書規定宣告沒收。
據上論斷，應依刑事訴訟法第四百五十二條、第二百七十三條之一第一項、第二百九
十九條第一項前段，著作權法第九十一條第三項、第九十一條之一第三項、第九十八
條但書，刑法第十一條、第五十六條、第五十五條、第四十一條第一項前段、第七十
四條第一款，罰金罰鍰提高標準條例第二條，判決如主文。
本案經檢察官丙○○到庭執行職務。
中      華      民      國    九十三    年      八      月    三十一    日
                                     臺灣彰化地方法院刑事第一庭
                                         法      官  宋  恭  良
右正本證明與原本無異。
如不服本判決，應於判決送達後十日內向本院提出上訴狀，上訴於臺灣高等法院臺中
分院( 須附繕本 )。
告訴人或被害人對於判決如有不服具備理由請求檢察官上訴者，其上訴期間之計算係
以檢察官收受判決正本之日期為準。
                                         法院書記官  劉  玫   金
中      華      民      國    九十三    年      九      月      一      日
附錄本案論罪科刑法條全文：
著作權法第九十一條
意圖營利而以重製之方法侵害他人之著作財產權者，處五年以下有期徒刑、拘役，或
併科新臺幣二十萬元以上二百萬元以下罰金。
非意圖營利而以重製之方法侵害他人之著作財產權，重製份數超過五份，或其侵害總
額按查獲時獲得合法著作重製物市價計算，超過新臺幣三萬元者，處三年以下有期徒
刑、拘役，或科或併科新臺幣七十五萬元以下罰金。
以重製於光碟之方法犯第一項之罪者，處五年以下有期徒刑、拘役，或併科新臺幣五
十萬元以上五百萬元以下罰金。
著作權法第九十一條之一
意圖營利而以移轉所有權之方法散布著作原件或其重製物而侵害他人之著作財產權者
，處三年以下有期徒刑、拘役或科或併科新臺幣七十五萬元以下罰金。
非意圖營利而以移轉所有權之方法散布著作原件或其重製物，或意圖散布而公開陳列
或持有而侵害他人之著作財產權者，散布份數超過五份，或其侵害總額按查獲時獲得
合法著作重製物市價計算，超過新臺幣三萬元者，處二年以下有期徒刑、拘役、或科
或併科新臺幣五十萬元以下罰金。
犯第一項之罪，其重製物為光碟者，處三年以下有期徒刑、拘役，或併科新臺幣一百
五十萬元以下罰金。
犯前項之罪，經供出其物品來源，因而破獲者，得減輕其刑。
附表一：
┌───┬───────────┬────┬───────────┐
│編號  │品名/盜版光碟名稱     │數量/片 │著   作   權   人     │
├───┼───────────┼────┼───────────┤
│一    │美國派婚禮            │二      │美商環球影視股份有限公│
│      │                      │        │司                    │
├───┼───────────┼────┼───────────┤
│二    │真情假愛              │二      │哥倫比亞影片股份有限公│
│      │                      │        │司                    │
├───┼───────────┼────┼───────────┤
│三    │鬼魅                  │二      │二十世紀福斯影片公司  │
├───┼───────────┼────┼───────────┤
│四    │決戰異世界            │四      │中藝國際影視股份有限公│
│      │                      │        │司                    │
├───┼───────────┼────┼───────────┤
│五    │二十八天毀滅倒數      │二      │二十世紀福斯影片公司  │
┌───┬────────────────────────────┐
│      │以上合計共十二片，均經著作權人提出告訴                  │
└───┴────────────────────────────┘
附表二：
┌───┬───────────┬─────────┐
│編號  │品名/盜版光碟名稱     │數量/片           │
├───┼───────────┼─────────┤
│一    │聚寶盆                │十                │
├───┼───────────┼─────────┤
│二    │醜聞                  │三                │
├───┼───────────┼─────────┤
│三    │火柴人                │二                │
├───┼───────────┼─────────┤
│四    │樂一通大顯身手        │二                │
├───┼───────────┼─────────┤
│五    │安那與武林            │二                │
├───┼───────────┼─────────┤
│六    │天地英雄              │二                │
└───┴───────────┴─────────┘
┌───┬───────────┬─────────┐
│七    │霹靂九皇座            │四十九            │
├───┼───────────┴─────────┤
│      │以上合計共七十片，未經著作權人提出告訴    │
└───┴─────────────────────┘
附表三：
┌───┬─────┬────┐
│編號  │品名      │數量    │
├───┼─────┼────┤
│一    │空白光碟  │一二○片│
├───┼─────┼────┤
│二    │燒錄器    │三台    │
└───┴─────┴────┘
